臺灣雲林地方法院刑事判決　　　　　　　 95年度訴字第939號
公　訴　人　臺灣雲林地方法院檢察署檢察官
被　　　告　甲○○
上列被告因違反毒品危害防制條例案件，經檢察官提起公訴（95
年度毒偵字第1120號），被告於準備程序進行中就被訴事實為有
罪之陳述，本院合議庭裁定進行簡式審判程序，判決如下：
    主  文
甲○○施用第一級毒品，累犯，處有期徒刑捌月，扣案之第一級
毒品海洛因淨重貳拾貳點壹貳公克沒收銷燬之，包裹上開海洛因
之包裝袋柒個及扣案之分裝器捌支均沒收。又施用第二級毒品，
累犯，處有期徒刑陸月，扣案之第二級毒品甲基安非他命毛重
公克沒收銷燬之，包裹上開甲基安非他命之包裝袋壹個沒收。應
執行有期徒刑壹年，上開扣案之第一級毒品海洛因、第二級毒品
甲基安非他命均沒收銷燬之，包裝袋共捌個、分裝器捌支，均沒
收。
    事  實  及  理  由
一、本件係經被告甲○○於準備程序進行中就被訴事實為有罪之
    陳述，而經本院合議庭裁定以簡式審判程序審理，則依刑事
    訴訟法第273 條之2 、同法第159 條第2 項之規定，不適用
    傳聞法則有關限制證據能力之相關規定；並得依同法第310
    條之2 之準用同法第454 條之規定製作略式判決書，僅需記
    載犯罪事實、證據名稱及應適用之法條，並得以簡略方式為
    之，合先敘明。
二、犯罪事實：甲○○前因施用毒品案件，經觀察、勒戒後，認
    無繼續施用毒品傾向，於民國90年9 月15日釋放出所，並由
    臺灣臺中地方法院檢察署檢察官於90年9 月14日以90年度毒
    偵字第4480號為不起訴處分確定。又因轉讓毒品案件，經法
    院判處有期徒刑1 年確定，於94年8 月31日縮刑期滿執行完
    畢。詎仍不知悔改，於上開觀察勒戒執行完畢釋放後5 年內
    ，復基於施用第1 級毒品海洛因及第2 級毒品甲基安非他命
    （起訴書誤載為安非他命）之犯意，於95年7 月28日上午11
    時許，在其位於雲林縣元長鄉崙仔村安北96之2 號之住處，
    以將海洛因摻入香菸內點燃後吸食其煙之方式，施用第1級
    毒品海洛因1 次；及以將甲基安非他命置於玻璃球內以火燒
    烤吸食其煙霧之方式，施用第2 級毒品甲基安非他命1 次。
    嗣於95年7 月28日下午2 時30分許，為警持搜索票在其上開
    住處查獲，並扣得以其所有之包裝袋包裹之第1 級毒品海洛
    因7 包（合計淨重22.12 公克）、第2 級毒品甲基安非他命
    1 包（毛重3 公克），及其所有供施用海洛因所用之分裝器
    8 支，經採尿送驗，檢出毒品嗎啡及甲基安非他命陽性反應
    而悉上情。
三、前項犯罪事實，有下列證據可資為佐：
    (一)被告甲○○於警詢、偵查中之供述及於本院審理時之自白
      。
    (二)雲林縣警察局虎尾分局查獲毒品嫌犯尿液送檢真實姓名對
      照表及詮昕科技股份有限公司95年8 月11日濫用藥物尿液
      檢驗報告各1 份。
    (三)法務部調查局95年8 月16日調科壹字第09523009660 號鑑
      定書1 紙。
    (四)扣案之分裝器8 支、甲基安非他命1 包。
    (五)臺灣高等法院被告前案紀錄表1 份。
四、按海洛因、甲基安非他命分別為毒品危害防制條例第2 條第
    2 項第1 、2 款所明定之第1 級毒品、第2 級毒品。核被告
    甲○○所為，係犯毒品危害防制條例第10條第1 項之施用第
    1 級毒品罪及同條第2 項之施用第2 級毒品罪。其非法持有
    第1 級毒品海洛因、第2 級毒品甲基安非他命之低度行為，
    已為其施用之高度行為所吸收，均不另論罪。被告所犯上開
    2 罪間，犯意各別，行為互異，應予分論併罰。又被告有如
    犯罪事實欄所述之前案科刑及執行紀錄，有卷附被告刑案資
    料查註紀錄表可按，其受有期徒刑之執行完畢，5 年以內故
    意再犯有期徒刑以上之罪，為累犯，應依刑法第47條第1項
    之規定，各加重其刑。起訴意旨認被告自95年7 月間某日起
    至95年7 月28日上午11時許止，均有施用第1 、2 級毒品犯
    行，但被告除於95年7 月28日為警查獲時經採尿送驗，檢出
    毒品嗎啡及甲基安非他命陽性反應，有上開驗尿報告可佐被
    告所供95年7 月28日上午11時許之施用毒品犯行外，其餘公
    訴人所指被告施用毒品之時間均僅有被告自白，別無其他佐
    證，自難僅憑被告自白，即認定被告亦有該部分犯行，公訴
    意旨認被告在95年7 月28日上午11時許以外之時間，亦有施
    用第1 、2 級毒品犯行，尚有未洽，附此敘明。爰審酌被告
    前因施用毒品，經觀察勒戒之處分後猶犯同罪行、其犯罪本
    質上為戕害自我身心健康之行為，尚未嚴重破壞社會秩序或
    侵害他人權益，及其犯後坦承犯行、態度良好、教育程度為
    國中畢業等一切情狀，分別量處如主文所示之刑，並依刑法
    第51條第5 款之規定，定其應執行之刑。又本件扣案之顆粒
    1 包（毛重3 公克，臺灣雲林地方法院檢察署扣押物品清單
    記載為安非他命，見本院卷第19頁）並未送鑑定，據被告供
    稱此為安非他命，於95年7 月28日上午11時許，有施用此包
    扣案毒品，而被告於同日採驗尿液結果，檢出毒品甲基安非
    他命陽性反應，足認該包顆粒為毒品甲基安非他命無訛，此
    包扣案之毒品甲基安非他命及扣案如主文所示之毒品海洛因
    ，均係查獲之第1 、2 級毒品，不問屬於犯人與否，應依毒
    品危害防制條例第18條第1 項前段規定沒收銷燬之。至包裹
    上開毒品海洛因、甲基安非他命之包裝袋共8 個，並非不可
    與毒品分離，其係毒品之外包裝，用於包裹海洛因，係被告
    所有分別供施用海洛因、甲基安非他命所用之物；扣案之分
    裝器8 支，係被告所有供施用毒品海洛因所用之物，已據被
    告供明在卷，均應依刑法第38條第1 項第2 款之規定沒收之
    。至扣案之分裝袋，被告供稱係其賣鹹酥雞用來裝佐料給客
    人用的，核與本件施用毒品犯行無關，爰不予宣告沒收。
五、檢察官移送併辦意旨（臺灣臺中地方法院檢察署檢察官95年
    度毒偵字第5686號）略以：被告基於施用第1 、2 級毒品之
    犯意，自95年11月初某日起至同年月底某日止，在其上開住
    處，接續施用第1 級毒品海洛因及第2 級毒品安非他命多次
    。嗣於95年11月30日晚上7 時許，為警在臺中市○區○○路
    103 號前查獲，核與本件起訴部分具實質上一罪關係，為法
    律上同一案件，應併予審理等語。惟按刑法第56條連續犯之
    規定業於94年1 月7 日修正公布刪除，並於95年7 月1 日施
    行，而依新法對於上開反覆實施犯罪模式之對應處置，除合
    於「接續犯」或「包括一罪」之情形外，則僅能依數罪併罰
    之規定個別處斷。而依最高法院86年臺上字第3295號判例意
    旨，數行為於同時同地或密切接近之時地實施，侵害同一之
    法益，各行為之獨立性極為薄弱，依一般社會健全觀念，在
    時間差距上，難以強行分開，在刑法評價上，以視為數個舉
    動之接續施行，合為包括之一行為予以評價，較為合理，方
    屬接續犯之範疇，足見「接續犯」之成立，係以時、空密接
    性為前提要件。本件被告於本院審理時供稱其於95年7 月及
    同年11月兩次被查獲中間並未再施用毒品，而本件起訴部分
    被告遭查獲之時間為95年7 月28日，併案部分被告則係於95
    年11月30日為警查獲，起訴部分與併案部分被告施用毒品犯
    行，已相隔3 月有餘，時間上並無密接性，顯見併辦部分被
    告施用毒品犯行，係另行起意所為，與本案並無一罪關係，
    檢察官認被告上開併案部分與本案有實質上一罪關係而移請
    併辦，尚有未合，應退回由檢察官另行處理。
六、據上論斷，應依刑事訴訟法第273 條之1 第1 項、第299 條
    第1 項前段、第310 條之2 、第454 條第1 項，毒品危害防
    制條例第10條第1 項、第2 項、第18條第1 項前段，刑法第
    11條前段、第47條第1 項、第38條第1 項第2 款、第51條第
    5 款，判決如主文。
本案經檢察官乙○○到庭執行職務。
中　　華　　民　　國　　96　　年　　7 　　月　　4 　　日
                  刑事第三庭    法  官　王　素　珍
以上正本證明與原本無異。
如不服本判決，應於判決收受後10日內，向本院提出上訴狀（須
附繕本）。
                                書記官　吳　伊　婷
中　　華　　民　　國　　96　　年　　7 　　月　　4 　　日
附錄本案論罪科刑法條：
毒品危害防制條例第10條
施用第一級毒品者，處6 月以上5 年以下有期徒刑。
施用第二級毒品者，處3 年以下有期徒刑。
